# [求助]请问版主，在递延所得税负债限额内确认递延所得税资产的问题

提问人：laierliu 时间：2017-11-02 11:46:22
[求助请问版主，在递延所得税负债限额内确认递延所得税资产的问题以投资业务为主的公司，累计一直是税务亏损，其投资的交易性金融资产（二级市场股票）年末由于公允价值上升会产生递延所得税负债。参考了《瑞华研究 2010 ～ 2016 汇编》之“问题2-3-4 （当存在应纳税暂时性差异时，是否应对未来可税前弥补的亏损确认递延所得税资产）。仍有如下疑问：递延所得税负债肯定是要确认的，因为不满足豁免条件。在递延所得税负债负债限额内确认的由可抵扣亏损产生的递延所得税资产，也无需考虑未来盈利预测，只要保证能够在税务亏损过期之前转回即可。但由于是股票公允价值变动产生的，是否需要预计未来股票收益，在预计未来收益限额内确认递延所得税资产？还是及时将来处置时相对初始成本是亏损的，但由于递延所得税负债肯定会转回，只要再转回递延所得税资产即可（这种情况其实没有利用可抵扣亏损）？

回答人：chenyiwei
应该是你的后一种理解“即使将来处置时相对初始成本是亏损的，但由于递延所得税负债肯定会转回，只要再转回递延所得税资产即可”。